【裁判字號】    89,易,1165
【裁判日期】    890930
【裁判案由】    妨害公務等
【裁判全文】
臺灣屏東地方法院刑事判決                        八十九年度易字第一一六五號
    公  訴  人  臺灣屏東地方法院檢察署檢察官
    被      告  丙○○
    被      告  甲○○
    被      告  丁○○
右列被告等因妨害公務等案件，經檢察官聲請以簡易判決處刑（八十九年度偵字第二
三九一、三三五五號），本院屏東簡易庭認不得以簡易判決處刑，移送依通常程序審
判，本院判決如左：
     主  文
丙○○、甲○○、丁○○共同對於公務員依法執行職務時施強暴。丙○○、甲○○均
累犯，各處有期徒刑伍月、陸月，如易科罰金，均以參佰元折算壹日；丁○○處有期
徒刑捌月。
     事  實
一、丙○○曾因違反肅清煙毒條例案件，經臺灣高雄地方法院判處有期徒刑三年二月
    ，臺灣高等法院高雄分院判決上訴駁回確定，入監服刑後假釋，迨至民國八十八
    年八月八日假釋期滿，未經撤銷假釋；甲○○曾因妨害公務案件，經本院判處有
    期徒刑七月確定，於八十六年七月五日縮短刑期執行完畢，渠等與丁○○三人均
    為計程車司機，於八十九年四月十四日下午九時十五分許，偕同其他在屏東火車
    站前排班之計程車司機，在屏東火車站前台汽客運站附近人行道上飲酒聊天，適
    有屏東縣警察局交通隊隊員乙○○，身著制服在該處依法執行交通整理之勤務，
    正勸導一違規停放車輛營生之小販駛離，丙○○見狀乃趨近關切，請求乙○○勿
    將該小販驅離，為乙○○所拒。詎丙○○明知乙○○乃公務員且依法執行職務中
    ，竟基於妨害其執行公務之犯意，徒手毆打乙○○，丁○○、甲○○及其餘不詳
    姓名年籍之人見狀均即一擁而上，均亦明知乙○○乃公務員且依法執行職務中，
    竟亦基於妨害其執行公務之犯意，於乙○○抓住丙○○無暇他顧之際，丁○○從
    背後毆擊乙○○頭部，乙○○回頭，丁○○復揮拳毆打乙○○之眼角，並打落其
    眼鏡，隨即返身欲逃離，乙○○於丙○○掙脫後，即復抓住丁○○，斯時，甲○○強令乙○○將丁○○釋放，乙○○不從，甲○○隨即揮拳毆擊乙○○嘴角，而
    丙○○復折返腳踢乙○○腹部，其間，因丙○○等人多勢眾，甚而有將乙○○架
    於附近商家玻璃窗上施暴之情事。嗣經同處異地執勤之同隊隊員黃連基以無線電
    求援，待支援警力抵赴，上開施暴之人始四下逃逸，後為警循線查獲。（乙○○
    因上開衝突，致受有頭部外傷、腦震盪及腹部挫傷等之傷害及行動電話遭故意毀
    損等部分，經和解而未據告訴。）
二、案經屏東縣警察局屏東分局報請臺灣屏東地方法院檢察署檢察官暨該署檢察官自
    動檢舉偵查聲請簡易判決處刑，經本院屏東簡易庭移送本院適用通常訴訟程序審
    理。
     理  由
一、訊據被告丙○○、甲○○二人，就自身涉案部分坦承不諱，被告丁○○則矢口否
    認犯行，辯稱：伊見丙○○與員警發生衝突，乃上前勸架，欲拉開丙○○而已，
    伊絕未毆打員警，卓金發可以為伊作證云云。經查，被告三人前揭犯行，業據乙○○指述歷歷，並經證人黃連基指證無訛，另訊據證人即案發當時在場排班之計
    程車司機吳政茂，亦指認被告丁○○動手毆打員警等情明確。被告三人與乙○○
    及證人黃連基素不相識，更無嫌怨，與證人吳政茂亦無糾紛，俱為渠等是認，顯
    見上開指述，要非誣攀。再者，參與本件犯行之人非祇被告三人，業據乙○○陳
    明在卷，惟經循線追查，卻僅指認本件被告三人，益見乙○○謹慎從事，諒非誤
    認。另參諸被告丁○○初於警訊時，供稱：「當時伊是勸架，拉開丙○○與值勤
    員警，『或許不小心打到值勤之員警所致』。」等語，亦足徵其供詞避重就輕，
    畏罪情虛。次查，訊據證人卓金發雖證述略為伊未見被告三人毆打警察之情，然
    核與被告丙○○、甲○○自白犯行之事實不符，難認其證詞屬實，無可採信。此
    外，乙○○因被告三人施暴妨害其執行公務，所致之傷害，復有驗傷診斷書一紙
    可稽，本件事證明確，被告三人犯行均堪認定，應予依法論科。
二、核被告三人所為，均係犯刑法第一百三十五條第一項之妨害公務罪。渠等毆打乙○○等施暴之舉動，主觀上乃出於單一妨害公務之犯意接續進行，侵害同一法益
    ，為接續犯，僅成立單一罪名。被告丁○○、甲○○及姓名年籍暨數目不詳之人
    ，明知被告丙○○毆打員警，妨害其依法執行公務，詎仍加入圍毆，顯係基於相
    互之認識，以共同犯罪之意思而參與，均為共同正犯。公訴意旨漏未就該等姓名
    年籍暨數目不詳之數人論列共犯，容有未洽。又被告丙○○曾因違反肅清煙毒條
    例案件，經臺灣高雄地方法院判處有期徒刑三年二月，臺灣高等法院高雄分院判
    決上訴駁回確定，入監服刑後假釋，迨至八十八年八月八日假釋期滿，未經撤銷
    假釋，其未執行之刑，以已執行論；被告甲○○曾因妨害公務案件，經本院判處
    有期徒刑七月確定，於八十六年七月五日縮短刑期執行完畢，俱有臺灣屏東地方
    法院檢察署刑案資料查註紀錄表及本院全國前案紀錄表可按，渠二人於五年內再
    犯本件有期徒刑以上之罪，均為累犯，均應依刑法第四十七條加重其刑。爰審酌
    被告三人均有前科，素行不良，藉端生事，故意毆打執勤員警，除貶損公權力之
    威信外，更嚴重危害執勤員警之人身安全，惡性重大，本不宜寬貸，姑念渠三人
    均已與乙○○達成和解，賠償其損害，被告丙○○、甲○○坦承犯行，表達程度
    不等之悔意，惟被告丁○○則矢口否認犯行，態度惡劣等一切情狀，諭知被告丙○○處有期徒刑五月、被告甲○○處有期徒刑六月及其易科罰金之折算標準；被
    告丁○○則處有期徒刑八月，以資儆懲。
據上論斷，應依刑事訴訟法第二百九十九條第一項前段，刑法第二十八條、第一百三
十五條第一項、第四十七條、第四十一條，罰金罰鍰提高標準條例第一條前段、第二
條，判決如主文。
本案經檢察官薛水生到庭執行職務。
中      華      民      國      八十九      年      九    月三十    日
                                      臺灣屏東地方法院刑事第二庭
                                          法  官    蔡憲德
右正本證明與原本無異。
對於本判決如有不服應於收受送達後十日內向本院提出上訴書狀上訴於台灣高等法院
高雄分院並按他造當事人之人數附具繕本。
                                          書記官    林鴻仁
中      華      民      國      八十九      年      九    月    三十    日
附錄本案論罪科刑法條全文
刑法第一百三十五條第一項：對於公務員依法執行職務時，施強暴脅迫者，處三年以
下有期徒刑、拘役或三百元以下罰金。


司法院資訊處製作；財團法人民間司法改革基金會備份。
